最　高　行　政　法　院　裁　定
                                     100年度裁字第2315號
上  訴  人　何淑華
訴訟代理人　阮文泉　律師
被 上訴 人　財政部高雄市國稅局
代　表　人　何瑞芳
上列當事人間營業稅事件，上訴人對於中華民國100年7月6日高
雄高等行政法院100年度訴續字第1號判決，提起上訴，本院裁定
如下：
　　主  文
上訴駁回。
上訴審訴訟費用由上訴人負擔。
　　理  由
一、按對於高等行政法院判決之上訴，非以其違背法令為理由，
    不得為之，行政訴訟法第242條定有明文。依同法第243條第
    1項規定，判決不適用法規或適用不當者，為違背法令；而
    判決有同條第2項所列各款情形之一者，為當然違背法令。
    是當事人對於高等行政法院判決上訴，如依行政訴訟法第24
    3條第1項規定，以高等行政法院判決有不適用法規或適用不
    當為理由時，其上訴狀或理由書應有具體之指摘，並揭示該
    法規之條項或其內容；若係成文法以外之法則，應揭示該法
    則之旨趣；倘為司法院解釋或本院之判例，則應揭示該判解
    之字號或其內容。如以行政訴訟法第243條第2項所列各款情
    形為理由時，其上訴狀或理由書，應揭示合於該條項各款之
    事實。上訴狀或理由書如未依此項方法表明，或其所表明者
    與上開法條規定不合時，即難認為已對高等行政法院判決之
    違背法令有具體之指摘，其上訴自難認為合法。
二、上訴人係受益成服飾股份有限公司（下稱益成公司）委託管
    理財產之受託人，惟未依規定辦理營業登記，於民國93年11
    月間銷售貨物予台灣惠泉啤酒股份有限公司（下稱惠泉公司
    ），銷售額合計新臺幣（下同）9,488,749元，經被上訴人
    查獲，除核定補徵營業稅額474,437元，並依稅捐稽徵法第
    44條、加值型及非加值型營業稅法（下稱營業稅法）第45條
    、第51條第1款及稅務違章案件減免處罰標準（下稱減免處
    罰標準）第16條之1規定，擇一從重，按所漏稅額474,437元
    處2倍之罰鍰948,874元。上訴人不服，申請復查，未獲變更
    ，提起訴願，遭決定駁回，提起行政訴訟，原審以99年度訴
    字第536號案審理，嗣於100年3月23日行準備程序時，經兩
    造同意上訴人對補徵營業稅474,437元不再爭執，被上訴人
    同意罰鍰由2倍之948,874元減為1倍474,437元，兩造達成和
    解(下稱系爭和解)，終結本件訴訟在案。嗣上訴人於100年4
    月1日以經民事委任事件之律師提醒告知，上訴人與益成公
    司間建物之信託關係，業經民事法院終局認定為信託關係不
    存在為由，再向原審主張撤銷系爭和解，請求繼續審判，經
    原審判決駁回。
三、上訴人對於高等行政法院判決上訴，主張：本件信託受託人
    為個人，個人如非大量出售建物而為營業，本無繳納營業稅
    之問題。財政部92年2月26日台財稅字第0920451148號函釋
    ，以上訴人具有信託受託人之身分為課徵營業稅之前提，惟
    原審未查，認上訴人出售建物即應課徵營業稅，與營業稅法
    規定不符。民事確定判決認系爭信託關係自始確定當然不存
    在，不論上訴人是否知悉該等民事判決，均不影響自始不存
    在之法律狀態，上訴人在系爭信託後，基於信託受託人之身
    分所為之和解，與客觀事實不符，即屬對重要爭點之錯誤，
    因此所為之和解應具有繼續審判之理由。本件實係因上訴人
    具有信託受託人身分方被課徵營業稅，而上訴人基於個人身
    分出售建物，或上訴人非屬信託之受託人，依法均無繳交營
    業稅之義務。而原審之和解使抗告人以個人，或非信託受託
    人之身分，課徵依法不應對之課徵的營業稅，有背於租稅法
    定之強制規定，該和解應屬無效等語，為其理由。惟原判決
    認，和解有無效或得撤銷之原因，當事人得請求繼續審判，
    若無實體法上或訴訟法上無效之原因，或上訴人非對於重要
    之爭點有錯誤，自不得請求繼續審判。上訴人雖經民事法院
    判決與益成公司之信託關係不存在，然系爭和解並無實體法
    上或訴訟法上無效之原因。上訴人出售系爭建物是否受益成
    公司之委託，其既非屬上訴人應補稅裁罰之法律要件，是上
    訴人縱有發生錯誤，類推適用民法第738條第3款之規定，上
    訴人並非對於重要之爭點有錯誤，自難認系爭和解有得撤銷
    之原因。上訴人於100年3月23日與被上訴人成立系爭和解時
    ，對其與訴外人益成公司就系爭建物信託關係不在之事實，
    業經臺灣高等法院高雄分院99年9月15日以98年度重上更(一
    )字第5號民事判決在案，上訴人提起上訴，亦經最高法院
    100年2月24日以100年度台上字第269號裁定駁回上訴，上訴
    人之訴訟代理人並於100年3月10日收受該裁定，則上訴人自
    已有充分之認識，亦難認其對該事實有何認識錯誤等語，因
    之駁回上訴人之請求，業已於理由中詳予論斷。上訴意旨，
    雖以該判決違背法令為由，惟核其上訴理由書所載內容，無
    非復執業經原審論斷不採之陳詞，再予爭執，或就原審取捨
    證據、認定事實之職權行使，指摘其為不當，或係以其一己
    對法規之主觀見解，任意指摘原判決所為論斷有不適用法規
    或適用不當之情，並就原審已論斷者，泛言未論斷，或就原
    審所為論斷，泛言其論斷不合法，而非具體表明合於不適用
    法規、適用法規不當、或行政訴訟法第243條第2項所列各款
    之情形，難認對該判決之如何違背法令已有具體之指摘，應
    認其上訴為不合法。
四、據上論結，本件上訴為不合法，依行政訴訟法第249條第1項
    前段、第104條、民事訴訟法第95條、第78條，裁定如主文
    。
中　　華　　民　　國　　100　 年　　9　　 月　　22　　日
                    最高行政法院第一庭
                        審判長法官　鍾　耀　光
                              法官　黃　淑　玲
                              法官　鄭　小　康
                              法官　林　樹　埔
                              法官　陳　秀　

以  上  正  本  證  明  與  原  本  無  異
中　　華　　民　　國　　100　 年　　9　　 月　　22　　日
　　　　　　　　　　　　　　　書記官　王　史　民